# 抵减未来采购价格的返利计入预计负债还是合同负债

提问人：lv1025280320 时间：2022-08-28 14:12:33
请教陈版：
抵减未来采购价格的返利，构成一项重大权利，在计学精要（ 2021 ）例8-3的第二种情形，计入了合同负债，但是我看也有计入预计负债的，您在一个回复中提到（https://bbs.esnai.com/thread-5440516-1-1.html） “ 由于由于 结 算方式是抵减减未来采未来采 购 价款价款，，因此属于授予客 户 一一 项 重大重大 权 利。但因 为结 算方式并非交付 额 外商品外商品，，故返利的估 计 金金 额 在冲在冲减减收入收入的同的同 时 是是确确 认预计负债 ，，而不是合同 负债 。。 ”这 不是未来向客 户 交付商品或服 务 的履的履 约义务 ，，而是抵而是抵减减未来的未来的 货 款款，，所以是其他 应 付款或者 预计负债 之之 类 。。 ”
想请教，这个案例和您的回复存在不同之处吗？拟IPO企业建议计入哪个科目？

回答人：chenyiwei
对于确定只能抵减未来货款的返利，应列入预计负债。
如果客户可以选择在日后兑换商品或者抵减货款，则先计入合同负债，结算方式明确后再调整。